【裁判字號】    94,訴,1355
【裁判日期】    950103
【裁判案由】    違反毒品危害防制條例
【裁判全文】
臺灣臺南地方法院刑事判決              94年度訴字第1355號
    公  訴  人  臺灣臺南地方法院檢察署檢察官
    被      告  甲○○
上列被告因違反毒品危害防制條例案件，經檢察官提起公訴（94
年度毒偵字第2161號）暨移送併辦（94年度毒偵字第2911號），
被告於審理中就被訴事實為有罪之陳述，本院行簡式審判程序，
判決如下：
    主  文
甲○○連續施用第一級毒品，處有期徒刑捌月；又連續施用第二
級毒品，處有期徒刑肆月。應執行有期徒刑拾月。
    事  實
一、甲○○前於民國九十四年三月間因施用第一級毒品及第二級
    毒品案件，經依本院九十四年度毒聲字第二０四號裁定送觀
    察、勒戒後，認無繼續施用毒品之傾向，於九十四年四月七
    日釋放出所，而經臺灣臺南地方法院檢察署檢察官以九十四
    年度毒偵字第六九六號為不起訴處分確定。詎其於前次觀察
    、勒戒執行完畢釋放後五年內，復基於施用第一級毒品海洛
    因之概括犯意，自九十四年五月初某日起至同年九月十六日
    止，在臺南市○○路某處及同市金城國中對面某大樓附近，
    以將海洛因摻入香煙內點燃吸食及將海洛因加水裝入針筒內
    注射血管之方式，約每三至四日一次，連續施用海洛因多次
    ；另基於施用第二級毒品甲基安非他命（起訴書誤載為安非
    他命）之概括犯意，自九十四年五月初某日起至同年九月十
    六日止，在臺南市○○路某處，以將甲基安非他命放入玻璃
    球內以火燒烤吸其煙霧之方式，約每二至三日一次，連續施
    用甲基安非他命多次。嗣先於九十四年七月九日下午五時五
    十分許，在臺南市○○路與民生路口為警盤查查獲；復於九
    十四年九月十七日下午三時十分許，在臺南市○○區○○路
    三段二六八號前為警盤查查獲，均經採尿送驗，結果呈嗎啡
    及甲基安非他命陽性反應，始悉上情。
二、案經臺南市警察局第二分局分別報請臺灣臺南地方法院檢察
    署檢察官偵查起訴暨移送併辦。
    理  由
一、上揭犯罪事實，業據被告甲○○於本院審理程序中坦承不諱
    ，且其先後二次查獲所採尿液經送長榮大學鑑驗結果，均呈
    嗎啡及甲基安非他命陽性反應，有長榮大學九十四年七月二
    十二日、同年十月六日確認報告各一紙、送驗尿液年籍對照
    表二紙附卷可稽，被告之任意性自白核與事實相符，堪以採
    信。被告前於九十四年三月間因施用第一級毒品及第二級毒
    品案件，經依本院九十四年度毒聲字第二０四號裁定送觀察
    、勒戒後，認無繼續施用毒品之傾向，於九十四年四月七日
    釋放出所，而經臺灣臺南地方法院檢察署檢察官以九十四年
    度毒偵字第六九六號為不起訴處分確定等情，有臺灣高等法
    院被告前案紀錄表、臺灣臺南地方法院檢察署刑案資料查註
    紀錄表、全國施用毒品案件紀錄表、受觀察勒戒人毒品及前
    科紀錄簡列表在卷足憑，是被告於前次觀察、勒戒執行完畢
    釋放後五年內再犯本件施用毒品之犯行明確，應依法論科。
二、查海洛因及甲基安非他命分別係屬毒品危害防制條例第二條
    第二項第一、二款所列之第一、二級毒品，故核被告所為，
    分別係犯毒品危害防制條例第十條第一項之施用第一級毒品
    罪及同條例第十條第二項之施用第二級毒品罪。被告於施用
    前持有海洛因及甲基安非他命之低度行為，應分別為施用之
    高度行為所吸收，均不另論罪。被告先後多次犯行，時間緊
    接，方法相同，各觸犯構成要件相同之罪名，顯各係基於概
    括犯意反覆為之，為連續犯，應各依刑法第五十六條之規定
    論以一罪，並加重其刑。被告所犯上述二罪間犯意各別，手
    段不同，應予分論併罰。檢察官雖以被告於警詢中之供述為
    據，僅就被告於九十四年七月九日下午五時五十分許回溯二
    十六小時內之某時施用海洛因一次之犯行，及於九十四年七
    月九日下午五時五十分許回溯九十六小時內之某時施用甲基
    安非他命一次之犯行，分別提起公訴，惟被告自九十四年五
    月初某日起至九十四年七月九日為警查獲前，及自九十四年
    七月九日為警查獲後至九十四年九月十七日止連續施用海洛
    因及甲基安非他命之犯行（其中於九十四年九月十七日下午
    四時三十分許回溯二十六小時內之某時施用海洛因一次之犯
    行，及於九十四年九月十七日下午四時三十分許回溯九十六
    小時內之某時施用甲基安非他命一次之犯行，業經檢察官移
    送併辦），與業已起訴之部分有連續犯之裁判上一罪關係，
    本院自應併予審理。爰審酌被告又於九十四年間因違反槍砲
    彈藥刀械管制條例案件，經本院判處有期徒刑三月，併科罰
    金新臺幣二萬元確定，於九十四年七月二十八日執行完畢（
    不構成累犯），有前述前案紀錄表可佐，素行不佳，甫經觀
    察、勒戒執行完畢即再犯本罪，顯不知悔改，惟犯後坦承犯
    行，態度良好，且施用毒品係自戕身心，對他人並未構成危
    害等一切情狀，分別量處如主文所示之刑，並定其應執行之
    刑。
據上論斷，應依刑事訴訟法第二百七十三條之一第一項、第二百
九十九條第一項前段，毒品危害防制條例第十條第一項、第二項
，刑法第十一條前段、第五十六條、第五十一條第五款，判決如
主文。
本案經檢察官乙○○到庭執行職務。
中    華    民    國    95    年    1    月    3      日
                  刑事第一庭  審判長法  官  沈揚仁
                                    法  官  洪榮家
                                    法  官  張婷妮
以上正本證明與原本無異。
如不服本判決，應於收受送達後10日內向本院提出上訴書狀（應
附繕本）。
                                    書記官  陳姿利
中    華    民    國    95    年    1    月    3      日
附錄本案論罪科刑法條
毒品危害防制條例第十條第一項
施用第一級毒品者，處六月以上五年以下有期徒刑。
施用第二級毒品者，處三年以下有期徒刑。


司法院資訊處製作；財團法人民間司法改革基金會備份。
